th: อุปกรณ์กีฬา > สันทนาการกลางแจ้ง > ปั่นจักรยาน > อะไหล่จักรยาน: ชิ้นส่วนเบรคจักรยาน; ปลอกนอกสายเบรกจักรยาน; สายเบรกจักรยาน; ชิ้นส่วนขับเคลื่อนจักรยาน; ชิ้นส่วนและอุปกรณ์เสริมสำหรับตะเกียบจักรยาน; ตะเกียบจักรยาน; เฟรมจักรยาน; ชุดอุปกรณ์สำหรับจักรยาน; อุปกรณ์เสริมสำหรับแฮนด์จักรยาน; แฮนด์จักรยาน; ชิ้นส่วนถ้วยคอจักรยาน; ชุดส่วนหัวจักรยาน; ขาตั้งจักรยาน; โช้คหลังจักรยาน; อานจักรยาน; แคลมป์จับอานจักรยาน; หลักอานจักรยาน; สปริงโช้คจักรยาน; ชิ้นส่วนเล็กๆ ของจักรยาน; อุปกรณ์เสริมสำหรับคอแฮนด์จักรยาน; สเต็มจักรยาน; อะแดปเตอร์วาล์วยางจักรยาน; ฝาปิดจุ๊บลมจักรยาน; จุ๊บลมจักรยาน; ยางจักรยาน; ยางในจักรยาน; ชิ้นส่วนล้อจักรยาน; ล้อจักรยาน
fi: Urheilutarvikkeet > Ulkoharrasteet > Pyöräily > Polkupyörän osat: Polkupyörän jarruosat; Polkupyörän vaijerisuojukset; Polkupyörän kaapelit; Polkupyörän voimansiirron osat; Polkupyörän haarukoiden osat ja lisävarusteet; Polkupyörän haarukat; Polkupyörän rungot; Polkupyörän osasarjat; Polkupyörän ohjaustangon lisäosat; Polkupyörän ohjaustangot; Polkupyörän ohjainlaakerien osat; Polkupyörän ohjainlaakerit; Polkupyörän seisontatuet; Polkupyörän takaiskunvaimentimet; Polkupyörän satulat; Polkupyörän satulatolpan kiristin; Polkupyörän satulatolppa; Polkupyörän iskunvaimentimen jouset; Polkupyörän pienosat; Polkupyörän ohjainkannattimen lisävarusteet; Polkupyörät ohjainkannattimet; Polkupyörän venttiiliadapterit; Polkupyörän renkaan venttiilikorkit; Polkupyörän renkaan venttiilit; Polkupyörän renkaat; Polkupyörän sisäkumit; Polkupyörän kiekon osat; Polkupyörän kiekot
cs: Sportovní potřeby > Outdoorové aktivity > Cyklistika > Díly jízdních kol: Součásti brzd jízdních kol; Lanovody pro jízdní kola; Lanka pro jízdní kola; Součásti řetězových systémů na kola; Díly a příslušenství k vidlicím na kolo; Vidlice na kola; Rámy kol; Sady na jízdní kola; Prodloužení řidítek kola; Řídítka ke kolům; Součástky hlavového složení jízdních kol; Hlavová složení jízdních kol; Stojánky na jízdní kola; Zadní tlumiče na kolo; Sedla kol; Objímky na sedlovky jízdních kol; Cyklistické sedlovky; Pružiny tlumičů na kolo; Malé díly ke kolům; Příslušenství k představcům na kolo; Hlavová složení na kola; Adaptéry na ventilky jízdních kol; Čepičky na ventilky jízdních kol; Ventilky na jízdní kola; Pláště na kola; Duše na jízdní kola; Díly na kola jízdních kol; Kola na jízdní kola
da: Sportsartikler > Friluftsliv > Cykling > Cykeldele: Cykelbremsedele; Kabelholdere til cykler; Kabler til cykler; Cykeltransmissionsdele; Dele og tilbehør til forgafler; Cykelforgafler; Cykelstel; Gear og transmissionssæt til cykler; Cykelstyrforlængere; Cykelstyr; Dele til styrhoveder til cykler; Styrhoveder til cykler; Støtteben til cykler; Bagdæmpere til cykler; Cykelsadler; Spændebånd til cykelsadelrør; Cykelsadelrør; Fjedre til cykelstøddæmpere; Smådele til cykler; Tilbehør til frempinde; Cykelfrempind; Adaptere til cykelventiler; Hætter til cykelventiler; Cykelventiler; Cykeldæk; Cykelslanger; Cykelhjuldele; Cykelhjul
it: Articoli sportivi > Ricreazione outdoor > Ciclismo > Parti per bicicletta: Parti freni per bicicletta; Alloggiamenti per cavi per bicicletta; Cavi per bicicletta; Parti trasmissione bicicletta; Componenti e accessori per forcelle da bicicletta; Forcelle per bicicletta; Telai per bicicletta; Kit per biciclette; Estensioni per manubri da biciclette; Manubri per bicicletta; Componenti per sterzo di biciclette; Sterzo per biciclette; Cavalletti per biciclette; Ammortizzatori posteriori per bicicletta; Selle bici; Morsetti asta sella bici; Aste sella per bicicletta; Molle per ammortizzatori della bicicletta; Piccole parti bicicletta; Accessori per attacchi manubrio da bicicletta; Reggimanubrio per bicicletta; Adattatori per valvole per pneumatici di bicicletta; Cappucci per valvole per pneumatici di bicicletta; Valvole per pneumatici di bicicletta; Gomme per bicicletta; Camere d'aria bicicletta; Parti per ruote bicicletta; Ruote per bicicletta
el: Αθλητικά είδη > Υπαίθριες δραστηριότητες αναψυχής > Ποδηλασία > Ανταλλακτικά ποδηλάτου: Ανταλλακτικά φρένων ποδηλάτου; Επενδύσεις καλωδίων ποδηλάτου; Καλώδια ποδηλάτου; Ανταλλακτικά μετάδοσης ποδηλάτου; Εξαρτήματα & αξεσουάρ πιρουνιού ποδηλάτου; Πιρούνια ποδηλάτου; Σκελετοί ποδηλάτου; Ομαδοσυστήματα ποδηλάτου; Επεκτάσεις τιμονιού ποδηλάτου; Τιμόνια ποδηλάτου; Ανταλλακτικά των σετ δακτυλίων για την περιστροφή των τροχών ποδηλάτου; Ποδηλατικά ακουστικά; Σταντ ποδηλάτου; Πίσω αμορτισέρ ποδηλάτου; Σέλες ποδηλάτου; Σφιγκτήρες σωλήνα σέλας ποδηλάτου; Σωλήνες σέλας ποδηλάτου; Ελατήρια αμορτισέρ ποδηλάτου; Μικρά εξαρτήματα ποδηλάτου; Αξεσουάρ λαιμού ποδηλάτου; Λαιμοί ποδηλάτου; Προσαρμογείς βαλβίδων ελαστικών ποδηλάτου; Καπάκια βαλβίδων ελαστικών ποδηλάτου; Βαλβίδες ελαστικών ποδηλάτου; Ελαστικά ποδηλάτου; Σαμπρέλες ποδηλάτου; Μέρη τροχών ποδηλάτου; Τροχοί ποδηλάτου
fr: Équipements sportifs > Loisirs de plein air > Vélo > Pièces détachées vélo: Pièces de frein de vélo; Gaines de câbles de vélo; Câbles de vélo; Pièces de transmission de vélo; Pièces et accessoires de fourches de vélos; Fourches de vélo; Cadres de vélo; Kits pour vélo; Extensions de guidons de vélo; Guidons de vélo; Pièces de direction pour vélo; Jeux de direction pour vélos; Béquilles de vélos; Amortisseurs arrière de vélo; Selles de vélo; Colliers de serrage pour tiges de selle de vélo; Tiges de selle de vélo; Ressorts d’amortisseur de vélo; Petites pièces de vélo; Accessoires de potences de vélos; Tiges de vélo; Adaptateurs pour valves de pneus de vélo; Bouchons de valves de pneus de vélo; Valves de pneus de vélo; Pneus de vélo; Tubes de vélo; Pièces pour roues de vélo; Roues de vélo
nb: Sportsutstyr > Friluftsliv > Sykling > Sykkeldeler: Bremsedeler til sykkel; Kabelhus til sykkel; Sykkelkabler; Drivlinjedeler til sykkel; Deler og tilbehør til sykkelgaffel; Sykkelgafler; Sykkelrammer; Girgrupper til sykkel; Bøyeforlengere til sykkel; Sykkelbøyler; Frontsettdeler til sykkel; Frontsett til sykkel; Sykkelstøtter; Bakdempere til sykkel; Sykkelsaler; Setepinneklemmer til sykkel; Setepinner til sykkel; Demperfjærer til sykkel; Smådeler til sykkel; Tilbehør til styrestem; Styrepinner til sykkel; Ventiladaptere til sykkel; Ventilhetter til sykkel; Ventiler til sykkel; Sykkeldekk; Sykkelslanger; Sykkelhjuldeler; Sykkelhjul
nl: Sportartikelen > Buitenrecreatie > Fietsen > Fietsonderdelen: Fietsremonderdelen; Geleiders voor fietskabels; Fietskabels; Fietstandwielonderdelen; Onderdelen en accessoires voor fietsvorken; Fietsvorken; Fietsframes; Groepssets voor fietsen; Fietsstuurverlengers; Fietssturen; Balhoofdonderdelen voor fietsen; Balhoofden voor fietsen; Fietsstandaarden; Achterschokdempers voor fietsen; Fietszadels; Klemmen voor fietszadelkolommen; Fietszadelkolommen; Schokdemperveren voor fietsen; Kleine onderdelen voor fietsen; Accessoires voor fietsstuurpennen; Fietsstuurbevestigingsystemen; Adapters voor fietsbandventielen; Dopjes voor fietsbandventielen; Fietsbandventielen; Fietsbanden; Binnenbanden; Fietswielonderdelen; Fietswielen
sl-SI: Športna oprema > Rekreacija na prostem > Kolesarjenje > Kolesarski deli: Deli za zavore za kolesa; Ohišja za kolesarske kable; Kolesarski kabli; Deli pogonskega sklopa koles; Deli in dodatki za vilice za kolesa; Vilice za kolo; Okvirji za kolesa; Kolesarski sklopi; Podaljški za kolesarska krmila; Kolesarska krmila; Deli za krmilne ležaje; Krmilni ležaji; Stojala za kolesa; Zadnji blažilci za kolo; Kolesarski sedeži; Objemke za sedežno oporo kolesa; Sedežne opore kolesa; Vzmeti amortizerjev za kolesa; Majhni deli za kolesa; Dodatki za opore krmila; Opore krmila; Priključki za ventile kolesarskih pnevmatik; Pokrovčki za ventile kolesarskih pnevmatik; Ventili kolesarskih pnevmatik; Kolesarske pnevmatike; Kolesarske pnevmatike; Deli za kolesa; Kolesarska kolesa
tr: Spor Malzemeleri > Açık Hava Etkinlikleri > Bisiklet > Bisiklet Parçaları: Bisiklet Fren Parçaları; Bisiklet Kablo Kılıfları; Bisiklet Kabloları; Bisiklet Aktarma Organları; Bisiklet maşası parçaları ve aksesuarları; Bisiklet Maşaları; Bisiklet Kadroları; Bisiklet Grupsetleri; Bisiklet Gidon Uzantıları; Bisiklet Gidonları; Bisiklet Furç Takımı Parçaları; Bisiklet Furç Takımları; Bisiklet Dayama Ayaklıkları; Bisiklet arka amortisörleri; Bisiklet Seleleri; Bisiklet Sele Kelepçeleri; Bisiklet Sele Boruları; Bisiklet amortisör yayları; Bisiklet Küçük Parçaları; Bisiklet gidon boğazı aksesuarları; Bisiklet Gidon Boğazları; Bisiklet Lastik Supabı Adaptörleri; Bisiklet Lastik Supabı Kapakları; Bisiklet Lastik Supapları; Bisiklet Lastikleri; Bisiklet İç Lastikleri; Bisiklet Tekerlek Parçaları; Bisiklet Tekerlekleri
pt-BR: Artigos esportivos > Atividades ao ar livre > Ciclismo > Peças de bicicleta: Peças para freio de bicicleta; Tubo do cabo da bicicleta; Cabos de bicicleta; Peças de transmissão de bicicletas; Peças e acessórios para garfos de bicicleta; Garfos para bicicletas; Quadros de bicicleta; Conjuntos de peças de bicicleta; Extensões para guidões; Guidões para bicicleta; Peças para caixa de direção de bicicleta; Caixas de direção de bicicleta; Descansos de bicicleta; Amortecedores traseiros para bicicleta; Selins para bicicletas; Presilhas do canote do selim de bicicletas; Canotes do selim de bicicletas; Molas de amortecedor para bicicleta; Pequenas peças para bicicletas; Acessórios para mesas de guidão de bicicleta; Mesas para bicicletas; Adaptadores para válvulas de pneus de bicicleta; Tampas para válvulas de pneus de bicicleta; Válvulas de pneus de bicicleta; Pneus de bicicleta; Câmaras para bicicletas; Peças de rodas de bicicleta; Rodas de bicicleta
hu: Sportszerek > Szabadtéri kikapcsolódás > Kerékpározás > Kerékpáralkatrészek: Kerékpárfék-alkatrészek; Kerékpárkábelházak; Kerékpárkábelek; Kerékpárhajtáslánc-alkatrészek; Kerékpárvilla-alkatrészek és -kiegészítők; Kerékpárvillák; Kerékpárvázak; Kerékpár-csoportkészletek; Kerékpárkormány-kiterjesztők; Kerékpárkormányok; Kerékpárosfejhallgató-alkatrészek; Kerékpáros fejhallgatók; Kerékpárállványok; Kerékpár hátsó rugóstagok; Kerékpárnyergek; Kerékpárnyeregcső-bilincsek; Kerékpárnyeregcsövek; Kerékpár rugóstag-rugók; Kerékpáros kis alkatrészek; Kerékpár-kormányszár-kiegészítők; Kerékpár-kormánycsapágyak; Kerékpárgumiabroncs-szelepadapterek; Kerékpárgumiabroncs-szelepsapkák; Kerékpárgumiabroncs-szelepek; Kerékpár-gumiabroncsok; Kerékpárcsövek; Kerékpárkerék-alkatrészek; Kerékpárkerekek
lt-LT: Sporto prekės > Poilsis lauke > Dviračių sportas > Dviračių dalys: Dviračio stabdžių dalys; Dviračių trosų korpusai; Dviračių trosai; Dviračių pavaros dalys; Dviračių šakių dalys ir priedai; Dviračių šakės; Dviračių rėmai; Dviračių važiuoklės dalių grupių komplektai; Dviračių vairų pailginimai; Dviračių vairai; Dviračių vairo kolonėlių dalys; Dviračių vairo kolonėlės; Dviračių kojelės; Dviračio galiniai amortizatoriai; Dviračių balneliai; Dviračio balnelio stovo apkabos; Dviračio balnelių stovai; Dviračių amortizatorių spyruoklės; Smulkios dviračių dalys; Dviračių vairo iškyšų priedai; Dviračių vairo iškyšos; Dviračių padangų vožtuvų adapteriai; Dviračių padangų vožtuvų gaubteliai; Dviračių padangų vožtuvai; Dviračių padangos; Dviračių kameros; Dviračių ratų dalys; Dviračių ratai
ko: 스포츠용품 > 야외 레크레이션 > 사이클링 > 자전거 부품: 자전거 브레이크 부품; 자전거 케이블 하우징; 자전거 케이블; 자전거 동력전달장치 부품; 자전거 포크 부품 및 액세서리; 자전거 포크; 자전거 프레임; 자전거 그룹세트; 자전거 연장 핸들; 자전거 핸들; 자전거 헤드셋 부품; 자전거 헤드셋; 자전거 지지대; 자전거 리어 쇽; 자전거 안장; 자전거 안장봉 죔쇠; 자전거 안장봉; 자전거 쇽 스프링; 자전거 소형 부품; 자전거 스템 액세서리; 자전거 스템; 자전거 타이어 밸브 어댑터; 자전거 타이어 밸브 캡; 자전거 타이어 밸브; 자전거 타이어; 자전거 튜브; 자전거 바퀴 부품; 자전거 바퀴
ro-RO: Articole sportive > Recreere în aer liber > Ciclism > Piese pentru biciclete: Piese pentru frâne de biciclete; Carcase pentru cabluri pentru biciclete; Cabluri pentru biciclete; Piese de transmisie pentru biciclete; Piese și accesorii pentru furci de bicicletă; Furci pentru biciclete; Cadre pentru biciclete; Transmisii complete pentru biciclete; Extensii ghidon pentru biciclete; Ghidoane pentru biciclete; Piese pentru căști pentru biciclete; Căști pentru biciclete; Suporturi pentru biciclete; Amortizoare spate pentru bicicletă; Șei pentru biciclete; Cleme tijă de șa pentru biciclete; Tije de șa pentru biciclete; Arcuri pentru amortizorul bicicletei; Piese mici pentru biciclete; Accesorii pentru pipe de ghidon; Pipe ghidon pentru biciclete; Adaptoare pentru supape anvelope pentru biciclete; Capace pentru supape anvelope pentru biciclete; Supape anvelope pentru biciclete; Anvelope pentru biciclete; Camere pentru biciclete; Piese pentru roți biciclete; Roți pentru biciclete
pl: Sprzęt sportowy > Rekreacja na świeżym powietrzu > Kolarstwo > Części rowerowe: Części układu hamulcowego roweru; Osłony linek rowerowych; Linki rowerowe; Części do napędów rowerowych; Części i akcesoria do widelców rowerowych; Widelce rowerowe; Ramy; Grupy osprzętu do rowerów; Rogi rowerowe; Kierownice rowerowe; Części do sterów; Stery rowerowe; Podpórki rowerowe; Tylne amortyzatory rowerowe; Siodełka; Zaciski sztycy podsiodłowej; Sztyce podsiodłowe; Sprężyny do amortyzatorów rowerowych; Drobne części rowerowe; Akcesoria do mostków rowerowych; Mostki rowerowe; Przejściówki do wentyli rowerowych; Nakrętki na wentyle rowerowe; Wentyle rowerowe; Opony rowerowe; Dętki rowerowe; Części kół rowerowych; Koła rowerowe
vi: Dụng cụ thể thao > Giải trí ngoài trời > Đạp xe > Phụ tùng xe đạp: Phụ tùng phanh xe đạp; Vỏ dây phanh xe đạp; Dây phanh xe đạp; Bộ phận truyền động của xe đạp; Phụ kiện và bộ phận phuộc xe đạp; Phuộc xe đạp; Khung xe đạp; Bộ phụ tùng lắp ráp xe đạp; Tay lái xe đạp gắn thêm; Ghi đông xe đạp; Phụ kiện bộ cổ xe đạp; Bộ cổ xe đạp; Chân chống xe đạp; Phuộc nhún sau xe đạp; Yên xe đạp; Kẹp vặn yên xe; Cọc yên xe đạp; Lò xo phuộc xe đạp; Phụ tùng nhỏ xe đạp; Phụ kiện pô tăng xe đạp; Cọc cổ xe; Đầu nối van xe đạp; Nắp van xe đạp; Van xe đạp; Lốp cho xe đạp; Săm xe đạp; Phụ tùng bánh xe đạp; Bánh xe đạp
pt-PT: Artigos de desporto > Atividades recreativas no exterior > Ciclismo > Peças para bicicleta: Peças de travões para bicicleta; Revestimento de cabo para bicicleta; Cabos para bicicleta; Peças de transmissão para bicicleta; Peças e acessórios para garfos de bicicleta; Forquilhas para bicicleta; Quadros para bicicleta; Grupos para bicicleta; Extensões de guiador para bicicleta; Guiadores para bicicleta; Peças de caixa de direção para bicicleta; Caixas de direção para bicicleta; Descansos para bicicleta; Amortecedores traseiros de bicicleta; Selins para bicicleta; Grampos de espigão de selim para bicicleta; Espigões de selim para bicicleta; Molas de amortecedor de bicicleta; Peças pequenas para bicicleta; Acessórios para avanços de bicicleta; Avanços para bicicleta; Adaptadores de válvula de pneu para bicicleta; Tampas de válvula de pneu para bicicleta; Válvulas de pneu para bicicleta; Pneus para bicicleta; Câmaras-de-ar para bicicleta; Peças de rodas para bicicleta; Rodas para bicicleta
de: Sportartikel > Outdoor-Aktivitäten > Radfahren > Fahrradbauteile: Fahrradbremsenteile; Fahrradkabelgehäuse; Fahrradkabel; Fahrradschaltungsteile; Ersatzteile & Zubehör für Fahrradgabeln; Fahrradgabeln; Fahrradrahmen; Fahrrad-Groupsets; Fahrradlenkerverlängerungen; Fahrradlenkstangen; Fahrradlenkkopf-Teile; Fahrradlenkköpfe; Fahrradständer; Fahrrad-Hinterbaudämpfer; Fahrradsättel; Fahrradsattelstützenklemmen; Fahrradsattelstützen; Federn für Fahrrad-Dämpfer; Kleinere Fahrradzubehörteile; Zubehör für Fahrradvorbauten; Fahrradlenkervorbau; Reifenventiladapter; Reifenventilkappen; Reifenventile; Fahrradreifen; Fahrradschläuche; Fahrradräderzubehör; Fahrradräder
zh-TW: 體育用品 > 室外休閒 > 單車 > 自行車零件: 自行車煞車零件; 自行車煞車線外殼; 自行車煞車線; 自行車傳動變速零件; 自行車前叉零件與配件; 自行車前叉; 自行車架; 自行車變速系統; 自行車延伸把; 自行車手把; 自行車車頭碗零件; 自行車車頭碗; 自行車側腳架; 自行車後避震器; 腳踏車座墊; 自行車座管束; 自行車座管; 自行車避震彈簧; 自行車小零件; 自行車龍頭配件; 自行車龍頭; 自行車輪胎氣嘴轉接頭; 自行車輪胎排氣閥蓋; 自行車輪胎排氣閥; 自行車輪胎; 自行車內胎; 自行車輪胎零組件; 自行車輪
es: Equipamiento deportivo > Actividades al aire libre > Ciclismo > Piezas para bicicletas: Piezas de frenos para bicicletas; Fundas exteriores de cables para bicicletas; Cables para bicicletas; Piezas de cadenas para bicicletas; Piezas y accesorios para horquillas de bicicletas; Horquillas para bicicletas; Cuadros para bicicletas; Grupos para bicicletas; Extensiones para manillares de bicicleta; Manillares para bicicletas; Piezas de dirección para bicicletas; Direcciones para bicicletas; Patas para bicicletas; Amortiguadores traseros para bicicleta; Sillines para bicicletas; Tijas del tubo regulable del sillín para bicicletas; Tubos regulables de sillín para bicicletas; Resortes de amortiguador para bicicleta; Piezas pequeñas para bicicleta; Accesorios para potencias de bicicletas; Tubos del manillar para bicicletas; Adaptadores para válvulas de neumáticos de bicicletas; Capuchones para válvulas de neumáticos de bicicletas; Válvulas para neumáticos de bicicletas; Neumáticos para bicicletas; Cámaras para bicicletas; Piezas de ruedas para bicicletas; Ruedas para bicicletas
hr-HR: Sportska oprema > Rekreacija na otvorenom > Biciklizam > Dijelovi za bicikle: Dijelovi kočnica za bicikle; Kućišta za kablove za bicikle; Kablovi za bicikle; Dijelovi pogona bicikla; Dijelovi i dodaci za vilice za bicikl; Vilice za bicikle; Okviri za bicikle; Set dijelova za bicikle; Produžeci za upravljač bicikla; Upravljač bicikla; Dijelovi ležajeva za bicikl; Ležajevi za bicikl; Nogari; Stražnji amortizeri za bicikl; Sjedala za bicikle; Stezaljke za sjedalo bicikla; Cijev za sjedalo bicikla; Opruge amortizera za bicikl; Sitni dijelovi za bicikl; Dodaci za lule bicikla; Nosači upravljača za bicikle; Adapteri ventila za gume za bicikle; Kapice ventila za gume za bicikle; Ventili za gume za bicikle; Gume za bicikle; Zračnice za bicikle; Dijelovi za kotače za bicikle; Kotači za bicikle
sk-SK: Športový tovar > Exteriérové rekreakčné športy > Bicyklovanie > Diely pre bicykle: Diely brzdy bicykla; Kryty káblov pre bicykle; Káble pre bicykle; Diely hnacieho pohonu bicykla; Súčiastky a príslušenstvo pre bicyklové vidlice; Vidlice na bicykle; Rámy bicyklov; Súpravy bicyklov; Rozšírenia riadidiel bicykla; Riadidlá bicykla; Časti hlavového zloženia na bicykel; Hlavové zloženie na bicykel; Stojany na bicykle; Zadné tlmiče na bicykel; Sedlá na bicykle; Svorky na sedlovku bicykla; Sedlovky bicykla; Pružiny tlmičov bicyklov; Malé časti bicykla; Príslušenstvo pre predstavec bicykla; Predstavce na bicykle; Adaptéry na ventily bicyklových plášťov; Koncovky na ventily bicyklových plášťov; Ventily bicyklových plášťov; Plášte na bicykle; Duše na bicykle; Diely kolies bicykla; Kolesá na bicykle
bg-BG: Спортни стоки > Спортни занимания на открито > Колоездене > Части за велосипеди: Спирачни части за велосипеди; Брони за жила за велосипеди; Жила за велосипеди; Части за задвижване на велосипеди; Части и аксесоари за велосипедни вилки; Велосипедни вилки; Рамки за велосипеди; Велосипедни командни групи; Удължители за кормило на велосипед; Кормила за велосипед; Части за чашки за вилки на велосипед; Чашки за велосипедна вилка; Стъпенки за велосипеди; Задни амортисьори за велосипед; Велосипедни седалки; Скоби за колчета за седалка на велосипед; Колчета за седалка за велосипед; Пружини за амортисьори за велосипеди; Малки части за велосипеди; Аксесоари за лапи за велосипеди; Лапи за велосипеди; Адаптери за вентили за велосипедни гуми; Капачки за вентили за велосипедни гуми; Вентили за велосипедни гуми; Велосипедни гуми; Велосипедни вътрешни гуми; Части за велосипедни колела; Велосипедни колела
ja: スポーツ用品 > 屋外レクリエーション > サイクリング > 自転車パーツ: 自転車ブレーキパーツ; 自転車用ケーブルハウジング; 自転車用ケーブル; 自転車駆動系パーツ; 自転車用フォークパーツ＆アクセサリー; 自転車用フロントフォーク; 自転車フレーム; 自転車コンポーネント; 自転車用エクステンションバー; 自転車用ハンドル; 自転車用ヘッドセットパーツ; 自転車用ヘッドセット; 自転車用キックスタンド; 自転車用リアショック; 自転車サドル; 自転車シートクランプ; 自転車シートポスト; 自転車用ショックスプリング; 自転車用小型パーツ; 自転車用ステムアクセサリー; 自転車ハンドルステム; 自転車タイヤ用バルブアダプター; 自転車タイヤ用バルブキャップ; 自転車用タイヤバルブ; 自転車タイヤ; 自転車タイヤチューブ; 自転車ホイールパーツ; 自転車ホイール
zh-CN: 体育用品 > 户外休闲 > 自行车用品 > 自行车零配件: 自行车刹车配件; 自行车刹车线外壳; 自行车刹车线; 自行车传动系统零件; 自行车前叉零件和配件; 自行车前叉; 自行车架; 自行车套件; 车把延伸装置; 自行车把; 自行车车头碗组部件; 自行车车头碗组; 自行车撑脚架; 自行车后避震器; 自行车车座; 自行车座杆夹; 自行车座杆; 自行车避震弹簧; 自行车小零件; 自行车把立配件; 自行车把立; 自行车气嘴转接头; 自行车轮胎阀门盖; 自行车轮胎阀门; 自行车外胎; 自行车内胎; 自行车轮零件; 自行车轮
sv: Sportartiklar > Utomhusaktiviteter > Cykling > Cykeldelar: Delar till cykelbromsar; Höljen för cykelvajrar; Cykelvajrar; Delar till cykelkedjor; Delar och tillbehör för cykelgafflar; Cykelframgafflar; Cykelramar; Komponentsatser för cyklar; Förlängningar till cykelstyren; Cykelstyren; Headsetdelar för cykel; Headsets för cykel; Cykelstöd; Bakdämpare för cyklar; Cykelsadlar; Klämmor till cykelsadelstolpar; Cykelsadelstolpar; Fjädrar för cykeldämpare; Smådelar till cyklar; Tillbehör för styrstammar; Cykelstyrstångar; Ventiladaptrar för cyklar; Ventilhattar för cyklar; Däckventiler för cyklar; Cykeldäck; Cykelslangar; Delar till cykelhjul; Cykelhjul
en: Sporting Goods > Outdoor Recreation > Cycling > Bicycle Parts: Bicycle Brake Parts; Bicycle Cable Housings; Bicycle Cables; Bicycle Drivetrain Parts; Bicycle Fork Parts & Accessories; Bicycle Forks; Bicycle Frames; Bicycle Groupsets; Bicycle Handlebar Extensions; Bicycle Handlebars; Bicycle Headset Parts; Bicycle Headsets; Bicycle Kickstands; Bicycle Rear Shocks; Bicycle Saddles; Bicycle Seatpost Clamps; Bicycle Seatposts; Bicycle Shock Springs; Bicycle Small Parts; Bicycle Stem Accessories; Bicycle Stems; Bicycle Tire Valve Adapters; Bicycle Tire Valve Caps; Bicycle Tire Valves; Bicycle Tires; Bicycle Tubes; Bicycle Wheel Parts; Bicycle Wheels
ru: Спортивные товары > Активный отдых на открытом воздухе > Езда на велосипеде > Детали для велосипедов: Детали тормозной системы велосипедов; Рубашки для тросов для велосипедов; Тросы для велосипедов; Детали ходовой части велосипедов; Детали и аксессуары для велосипедных вилок; Вилки для велосипедов; Рамы для велосипедов; Групсеты для велосипедов; Рога на руль велосипеда; Рули для велосипедов; Детали рулевых колонок велосипедов; Рулевые колонки велосипедов; Откидные подножки для велосипедов; Задние велосипедные амортизаторы; Седла для велосипедов; Зажимы для подседельных штырей для велосипедов; Подседельные штыри для велосипедов; Пружины для велосипедных амортизаторов; Мелкие детали для велосипедов; Аксессуары для велосипедных выносов руля; Выносы руля для велосипедов; Переходники для вентилей для велосипедных покрышек; Колпачки для вентилей для велосипедных покрышек; Вентили для велосипедных покрышек; Велосипедные покрышки; Велосипедные камеры; Детали колес для велосипедов; Колеса для велосипедов